【裁判字號】    99,裁,935
【裁判日期】    990422
【裁判案由】    進口貨物核定稅則號別
【裁判全文】
最  高  行  政  法  院  裁  定
                                       99年度裁字第935號
上  訴  人  香港商．德莎有限公司臺灣分公司
代  表  人  甲○○
訴訟代理人  黃建隆  律師
            黃貞季  律師
被 上訴 人  財政部基隆關稅局
代  表  人  乙○○
上列當事人間進口貨物核定稅則號別事件，上訴人對於中華民國
97年6月12日臺北高等行政法院96年度訴字第1947號判決，提起
上訴，本院裁定如下：
    主  文
上訴駁回。
上訴審訴訟費用由上訴人負擔。
    理  由
一、按對於高等行政法院判決之上訴，非以其違背法令為理由，
    不得為之，行政訴訟法第242條定有明文。依同法第243條第
    1項規定，判決不適用法規或適用不當者，為違背法令；而
    判決有同條第2項所列各款情形之一者，為當然違背法令。
    是當事人對於高等行政法院判決上訴，如依行政訴訟法第24
    3條第1項規定，以高等行政法院判決有不適用法規或適用不
    當為理由時，其上訴狀或理由書應有具體之指摘，並揭示該
    法規之條項或其內容；若係成文法以外之法則，應揭示該法
    則之旨趣；倘為司法院解釋或本院之判例，則應揭示該判解
    之字號或其內容。如以行政訴訟法第243條第2項所列各款情
    形為理由時，其上訴狀或理由書，應揭示合於該條項各款之
    事實。上訴狀或理由書如未依此項方法表明者，即難認為已
    對高等行政法院判決之違背法令有具體之指摘，其上訴自難
    認為合法。
二、上訴人委由聯華報關有限公司分別於民國93年1月8日至95年
    7月7日間向被上訴人報運進口TESA ADHESIVE PAPER TAPE；
    DOUBLE SIDE TAPES(PAPER)等共28批，其中貨物型號tesa04
    447、60975、60980、04940、04959、51913、51917、04962
    、51914者，原申報材質(PAPER)，稅則號別分別為第4823.1
    2.00號、第4811.41.00號，稅率均為FREE(免稅)，經按所申
    報事項先行徵稅放行，事後再加審查。嗣被上訴人查核結果
    ，來貨之基材材質(backing material)為不織布(non-woven
    )，應歸列稅則號別第5603.94.90號，稅率5%，遂以95年9月
    14日95年第00000000號等28件處分書，以上訴人涉有虛報貨
    物材質，逃漏稅款情事，分別依海關緝私條例第37條第1項
    之規定，核處漏稅額2倍之罰鍰，並按同條例第44條及加值
    型及非加值型營業稅法(下稱營業稅法)第51條第7款之規定
    ，追徵所漏稅費計新臺幣(下同)1,687,667元。上訴人不服
    ，遂循序提起行政訴訟，求為判決訴願決定、復查決定及原
    處分均撤銷，經原審法院判決駁回。
三、上訴人對於原判決上訴，雖以該判決違背法令為由，惟核其
    上訴理由狀所載內容，係就原審取捨證據、認定事實之職權
    行使，所論斷：系爭貨物型號分別為tesa04447、60975、60
    980、04940、04959、51913、51917、04962、51914等9種。
    其中型號tesa04940、04959、04962、60980等4種在德國原
    廠型錄中歸類為「NON-WOVEN」(不織布)項下，型號60975亦
    歸類於「tesa non-woven family」中；至於型號tesa04447
    、51913、51914、51917則由德國原廠之網站網頁資料中所
    載「adhesive tapes with non-woven backing……」等語(
    見原處分卷1附件6，卷2附件2、3、4)可知其基材為「NON-
    WOVEN」(不織布)。衡以德國原廠TESA AG為世界知名膠帶大
    廠，係專業製造商，其產品行銷世界各地，應對其產品之成
    分、結構、性質、分類、紙與不織布之製程差異，暨HS註解
    對紙與不織布之定義等事項知之甚詳，當無就其產品基材之
    「NON-WOVEN」獨樹一格另為界定及分類之理。其對系爭貨
    物除以不織布基材(NON-WOVEN BACKING MATERIAL)作為商品
    原廠型錄標示行銷全球外，復於其網站網頁公告周知，應堪
    信前開相關記載之內容為真正。是被上訴人據以認定系爭貨
    物之主要特性為「Non-woven」不織布，並依HS註解之詮釋
    ，將系爭貨物歸列為第5603節之「其他不織布，不論是否經
    浸漬、塗佈、被覆或黏合者」，並非無據。另上訴人雖主張
    德國原廠TESA AG在商品型錄記載「Non-woven BACKING MA-
    TERIAL」(不織布基材)字樣，係為方便區隔其所產製不同種
    類之膠帶，並提出德國原廠研發部門副總經理西元2007年9
    月4日出具之聲明書為證(見原審卷第47、48頁)。惟查該聲
    明書係由Dr. Stefan Rober以德國原廠TESA AG研發部副總
    個人名義出具之「Statement of Tesa DoubleSides Tapes
    with Open Paper Backing」(德莎雙面膠帶之開放式紙張基
    材說明)，顯非德國原廠TESA AG所為。況該聲明所稱「德莎
    之所以稱『多孔/開放式紙張』這種基材叫作不織布，乃係
    為了區分『多孔/開放式』紙漿基材與製作美紋紙張所使用
    黏著性較低之密閉式紙張基材」等語(依上訴人所提中譯文
    所載)，與德國原廠TESA AG原廠型錄及網站網頁均將系爭貨
    物歸類為「Non-woven」(不織布)不符，果如所言，以德國
    原廠TESA AG為產品行銷全球之大廠，豈有不將其異於商場
    公眾認知之不織布定義與分類在其產品型錄及網站網頁公告
    周知之理？是前開聲明書自無法為上訴人有利之證明。復查
    ，上訴人所舉財團法人工業技術研究院及經濟部標準檢驗局
    之檢驗報告雖稱送驗產品基材為抄紙，天然纖維素含量分別
    高達86.3%、93.5%、92.9%、92.4%及89.3%(原證6、12)，惟
    查前開送驗之樣品係上訴人自行提供，並非被上訴人合法取
    樣之系爭來貨，其試驗結果自不足以作為系爭貨物所含成分
    之依據等，指摘其為不當，不能認係對原判決之違背法令有
    具體之指摘。再者上訴人所稱供應商日本三木特種製紙株式
    會社出具之證明書，係屬於上開德國德莎公司研發部副總
    Dr.Stefan Rober以個人名義出具之聲明書之附件(原審卷第
    47、48頁)，原判決既已就上開聲明書無從據為有利於上訴
    人之認定敘明其理由，亦屬對該說明書已為審酌。上訴人指
    原判決對上開說明書漏未審酌，復未說明何以不可採，不備
    理由而違法云云，係就原審已論斷者，泛言未論斷，亦不能
    認對原判決之違背法令有具體之指摘。再行政訴訟法第136
    條所準用之民事訴訟法第277條，依其89年2月11日之修正理
    由所載，此規定係關於解決真偽不明時之客觀舉證責任分配
    問題，自與待證事實是否經證明，屬於證據評價問題無關。
    上訴人指原判決在被上訴人未盡舉證責任之情形下，猶認被
    上訴人所認定之事實為真，其關於舉證責任之分配顯違證據
    法則云云，將客觀舉證責任分配與證據評價混為一談，亦非
    對原判決之違背法令有具體之指摘。是本件上訴不合法，應
    予駁回。
四、據上論結，本件上訴為不合法。依行政訴訟法第249條第1項
    前段、第104條、民事訴訟法第95條、第78條，裁定如主文
    。
中    華    民    國    99    年    4     月    22    日
                    最高行政法院第五庭
                        審判長法官  黃  璽  君
                              法官  曹  瑞  卿
                              法官  鄭  忠  仁
                              法官  吳  東  都
                              法官  陳  金  圍
以  上  正  本  證  明  與  原  本  無  異
中    華    民    國    99    年    4     月    23    日
                              書記官  王  福  瀛


司法院資訊處製作；財團法人民間司法改革基金會備份。
